【裁判字號】    97,訴,1814
【裁判日期】    971117
【裁判案由】    毒品危害防制條例
【裁判全文】
臺灣臺北地方法院刑事判決              97年度訴字第1814號
公  訴  人  臺灣臺北地方法院檢察署檢察官
被      告  甲○○
                    號1樓
上列被告因違反毒品危害防制條例案件，經檢察官提起公訴（97
年度毒偵字第2347號），被告於本院準備程序進行中就被訴事實
為有罪之陳述，經本院告知簡式審判程序意旨，並聽取公訴人及
被告之意見後，本院合議庭裁定改由受命法官獨任依簡式審判程
序審理，並判決如下：
    主  文
甲○○施用第一級毒品，累犯，處有期徒刑柒月。
    事  實
一、甲○○前因施用毒品案件，經台灣桃園地方法院以八十九年
    度毒聲字第三二七０號裁定令入勒戒處所施以觀察勒戒後，
    認無繼續施用毒品之傾向，遂於民國八十九年九月一日執行
    完畢出所，並由台灣桃園地方法院檢察署檢察官以八十九年
    度毒偵緝字第五００號為不起訴處分確定。之後復於九十一
    年間因施用第一、二級毒品案件，由同上法院以九十年度毒
    聲字第三三一０號裁定令入勒戒處所施以觀察勒戒，經認有
    繼續施用毒品之傾向，遂由同前法院以九十一年度毒聲字第
    二三五九號裁定令入戒治處所施以強制戒治，後經停止戒治
    與撤銷停止戒治，末於九十三年一月八日因法律修正出所。
    其於停止戒治期間，復於九十二年五月十五日施用毒品，經
    同前法院以九十二年度壢簡字第一一一四號判決判處有期徒
    刑六月確定。而其前於九十一年間施用第一、二級毒品之犯
    行，經同前法院以九十一年度訴字第一二七七號判決判處有
    期徒刑七月、四月確定；另因竊盜案件，經同前法院以九十
    一年度易字第一一一七號判決判處有期徒刑十月確定，再因
    贓物案件，經同前法院以九十二年度壢簡字第一六六號判決
    判處有期徒刑四月確定，上述四罪經合併定應執行刑為有期
    徒刑一年十一月後，甲○○於九十二年五月十七日入監服刑
    ，並於九十四年三月三十日假釋出監付保護管束，嗣於九十
    五年二月十一日保護管束期滿，假釋未被撤銷，徒刑即視為
    執行完畢。
二、甲○○仍不知悔悟，另行基於施用第一級毒品海洛因之犯意
    ，於九十七年七月十五日某時，在台北縣三峽或台北市木柵
    區某處之工地，施用第一級毒品海洛因一次，嗣因甲○○為
    受保護管束之人，經台灣台北地方法院檢察署觀護人通知其
    到署採尿送驗後，始悉上情。
三、案經臺灣台北地方法院檢察署觀護人室簽由同前署檢察官偵
    查起訴。
    理  由
一、前述施用第一級毒品海洛因之犯罪事實，迭據被告甲○○於
    檢察官偵訊及本院審理時坦承不諱。又被告經同前署觀護人
    通知其採尿送驗之結果，呈嗎啡類陽性反應，有受保護管束
    人尿液檢體監管紀錄表、台灣檢驗科技股份有限公司出具之
    濫用藥物檢驗報告各一份在卷可稽，足見被告前開自白確與
    事實相符，應堪採信。末查，被告前因施用毒品案件，經台
    灣桃園地方法院以八十九年度毒聲字第三二七０號裁定令入
    勒戒處所施以觀察勒戒後，認無繼續施用毒品之傾向，遂於
    八十九年九月一日執行完畢出所，並由台灣桃園地方法院檢
    察署檢察官以八十九年度毒偵緝字第五００號為不起訴處分
    確定。之後復於九十一年間因施用第一、二級毒品案件，由
    同上法院以九十年度毒聲字第三三一０號裁定令入勒戒處所
    施以觀察勒戒，經認有繼續施用毒品之傾向，遂由同前法院
    以九十一年度毒聲字第二三五九號裁定令入戒治處所施以強
    制戒治，後經停止戒治與撤銷停止戒治，末於九十三年一月
    八日因法律修正出所。其於停止戒治期間，復於九十二年五
    月十五日施用毒品，經同前法院以九十二年度壢簡字第一一
    一四號判決判處有期徒刑六月確定等情，有臺灣高等法院被
    告前案紀錄表一份在卷可參。是被告於第一次觀察勒戒執行
    完畢後，旋於五年內再犯施用毒品前案，顯見被告尚未戒斷
    ，之後又再犯下本案，則其施用第一級毒品海洛因之犯行，
    事證明確，應堪認定。
二、核被告所為，係犯毒品危害防制條例第十條第一項之施用第
    一級毒品罪。其施用第一級毒品前後，持有為供施用之第一
    級毒品之低度行為，應為施用之高度行為所吸收，不另論罪
    。再被告有如事實欄所載之犯罪科刑執行情形，有臺灣高等
    法院被告前案紀錄表一份在卷可查，其於有期徒刑執行完畢
    後五年內，再故意觸犯本案有期徒刑以上之罪，為累犯，應
    依刑法第四十七條第一項規定加重其刑。爰審酌被告歷經觀
    察勒戒之矯治處遇及科刑執行之處罰後，仍無法戒除毒癮，
    顯見其毒癮不輕；惟被告之犯罪行為主要係戕害自身，並未
    直接積極損害他人之利益，另參酌被告犯罪後自始坦承施用
    毒品犯行，且其尿液中檢出之嗎啡代謝反應尚低等一切情狀
    ，量處如主文所示之刑。
據上論斷，應依刑事訴訟法第二百七十三條之一第一項、第二百
九十九條第一項前段，毒品危害防制條例第十條第一項，刑法第
十一條前段、第四十七條第一項，判決如主文。
本案經檢察官蔡彥守到庭執行職務。
中    華    民    國    97    年    11   月    17     日
                  刑事第十八庭      法  官  游士珺
上正本證明與原本無異。
如不服本判決，應於判決送達後10日內向本院提出上訴狀（應抄
附繕本）。告訴人或被害人如對於本判決不服者，應具備理由請
求檢察官上訴，其上訴期間之計算係以檢察官收受判決正本之日
期為準。
                                    書記官  林素霜
中    華    民    國    97    年    11    月    20    日
附錄本案論罪科刑所依據之法條：
毒品危害防制條例第10條
施用第一級毒品者，處6 月以上5 年以下有期徒刑。
施用第二級毒品者，處3 年以下有期徒刑。


司法院資訊處製作；財團法人民間司法改革基金會備份。
